臺灣屏東地方法院刑事判決　　　　　　　　　　　　　九十三年度易字第七六三號
　　公　訴　人　臺灣屏東地方法院檢察署檢察官
　　被　　　告　甲○○　男　三.
右列被告因違反毒品危害防制條例案件，經檢察官提起公訴（九十三年度毒偵字第一
九八四號）及移送併辦（九十三年度毒偵字第一四三二號），本院裁定適用簡式審判
程序，判決如左：
     主  文
甲○○連續施用第二級毒品，累犯，處有期徒刑玖月。扣案之甲基安非他命壹包（毛
重零點肆公克）沒收銷燬。
     事  實
一、甲○○前因施用毒品案件，經送觀察、勒戒後，認有繼續施用毒品之傾向，再送
    強制戒治後，於民國八十八年八月二十日保護管束期滿強制戒治執行完畢，而由
    臺灣屏東地方法院檢察署檢察官以八十八年度戒毒偵字第三九號為不起訴處分確
    定。嗣於八十九年間再因施用毒品案件，為臺灣屏東地方法院檢察署檢察官聲請
    強制戒治並提起公訴，提起公訴部分經本院以八十九年度易字第五四○號判處有
    期徒刑六月確定，強制戒治部分則依本院八十九年毒聲字第二一二號裁定令入戒
    治處所施以強制戒治一年，於強制戒治執行滿三月後，成效經評定為合格，經本
    院以八十九年度毒聲字第一二八九號裁定停止戒治，所餘戒治期間付保護管束，
    惟甲○○於保護管束期間再犯施用毒品案件，而為該署檢察官聲請撤銷停戒治並
    提起公訴，嗣依本院九十年毒聲字第四六號裁定撤銷停止強制戒治，並於九十年
    九月四日強制戒治期滿執行完畢，提起公訴部分則經本院以九十年度易字第一八
    八號判處有期徒刑八月確定，甲○○因上開二案件於九十年九月五日入監執行，
    並接續執行之，於九十一年十月二十五日縮短刑期執行完畢。
二、詎甲○○於強制戒治執行完畢後五年內，復另基於施用第二級毒品甲基安非他命
    之概括犯意，自九十三年九月二日起（起訴書記載為自九十三年八月二十八日，
    經蒞庭檢察官更正）至同年十一月二十四日上午十時許止，在屏東縣屏東市○○
    街四十號住處，將甲基安非他命置於吸食器中，再引火燒烤吸食器，待甲基安非
    他命霧化成氣體後吸入之方式，連續施用第二級毒品甲基安非他命多次。嗣於九
    十三年九月二日下午九時三十分許，為警採尿呈甲基安非他命陽性反應而查獲；
    繼於九十三年十一月二十四日中午十二時五十分許，在屏東縣麟洛鄉○○路，為
    警查獲，並扣得其所有之甲基安非他命一包（毛重○．四公克）。
三、案經屏東縣警察局移送臺灣屏東地方法院檢察署檢察官偵查起訴及移送併案審理
    。
    理  由
一、右揭犯罪事實，業據被告甲○○於本院審理時坦承不諱，又其先後二次為警所採
    集之尿液送檢驗結果，均呈甲基安非他命陽性反應，有屏東縣衛生局煙毒及麻醉
    藥品類委託檢驗結果通知書二紙在卷可憑，另有第二級毒品甲基安非他命一包（
    毛重○．四公克）扣案可資佐證，而扣案之甲基安非他命一包經屏東縣警察局東
    港分局以聯勤二○四廠製造之煙毒品檢驗包試劑初步檢驗結果，呈安非他命反應
    （該報告單上所載呈安非他命反應，應係甲基安非他命之誤載，詳如後述），此
    有屏東縣警察局屏東分局查獲涉嫌毒品危害防制條例初步檢驗報告單一份附卷可
    稽。足認被告之自白與事實相符，應堪採信。次按依文獻Ｃlarke' s Analysis
    of Dr ugs and Poisons一書第三版之記述：施用安非他命後，總計約有施用劑
    量之百分之九十在三至四天內由尿液排出，其代謝物無甲基安非他命成分，故施
    用安非他命後，其尿液不致檢出甲基安非他命陽性反應。而施用甲基安非他命後
    ，其尿液可檢出甲基安非他命和其代謝物安非他命成分。目前國內緝獲之白色結
    晶或粉末狀安非他命毒品，其成分多為甲基安非他命，此有行政院衛生署管制藥
    品管理局九十三年十一月二日管檢字第○九三○○一○四九九號函一紙在卷可佐
    ，是被告施用之第二級毒品應為甲基安非他命，公訴人認係安非他命，容有誤會
    。再被告曾因施用毒品案件，經送觀察、勒戒後，認有繼續施用毒品之傾向，再
    灣屏東地方法院檢察署檢察官以八十八年度戒毒偵字第三九號為不起訴處分確定
    ，嗣於八十九年間再因施用毒品案件，依本院八十九年毒聲字第二一二號裁定令
    入戒治處所施以強制戒治一年，於強制戒治執行滿三月後，成效經評定為合格，
    經本院以八十九年度毒聲字第一二八九號裁定停止戒治，所餘戒治期間付保護管
    束，惟被告於保護管束期間再犯施用毒品案件，嗣依本院九十年毒聲字第四六號
    裁定撤銷停止強制戒治，並於九十年九月四日強制戒治期滿執行完畢等情，有上
    開不起訴處分書、臺灣高等法院被告全國前案紀錄表附卷足憑。本案事證明確，
    被告於強制戒治執行完畢後五年內再施用甲基安非他命之犯行，堪以認定。
二、核被告甲○○所為，係犯毒品危害防制條例第十條第二項施用第二級毒品罪。其
    因施用而持有甲基安非他命之低度行為，為施用之高度行為所吸收，不另論罪。
    被告先後多次施用甲基安非他命犯行，時間緊接，犯罪構成要件相同，顯係基於
    概括犯意為之，應依連續犯之規定論以一罪，並加重其刑。起訴書雖僅敘及被告
    九十三年九月二日（起訴書記載九十三年八月二十八日，經蒞庭檢察官更正）施
    用甲基安非他命一次，而未敘及其餘犯行，惟被告其餘之施用犯行與前開已起訴
    之犯罪事實，具連續犯之裁判上一罪關係，為起訴效力所及，本院自應併予審理
    。另被告曾於八十九年、九十年間因施用毒品案件，分別經本院以八十九年度易
    字第五四○號判處有期徒刑六月、九十年度易字第一八八號判處有期徒刑八月確
    定，被告因上開二案件於九十年九月五日入監執行，並接續執行之，於九十一年
    十月二十五日縮短刑期執行完畢，有臺灣高等法院被告全國前案紀錄表一紙在卷
    可按，其受有期徒刑之執行完畢後，五年之內再犯有期徒刑以上刑之本罪，為累
    犯，應依法加重其刑並遞加之。爰審酌被告前經一次強制戒治後，仍未能自我克
    制以戒除毒癮，其施用毒品足以戕害自身健康，並生對於社會安全與公共秩序之
    潛在危害，惟念其施用時間不長，犯罪後已能坦承犯行，態度尚屬良好等一切情
    狀，量處如主文所示之刑。扣案之甲基安非他命一包（毛重○．四公克）係屬第
    二級毒品，應依毒品危害防制條例第十八條第一項前段之規定，沒收銷燬之。
據上論斷，應依刑事訴訟法第二百七十三條之一第一項、第二百九十九條第一項前段
，毒品危害防制條例第十條第二項、第十八條第一項前段，刑法第十一條、第五十六
條、第四十七條，判決如主文。
本案經檢察官鄭伊均到庭執行職務。
中      華      民      國    九十四    年      一      月     二十六   日
                                      臺灣屏東地方法院刑事第五庭
                                          法　官　 楊文廣
右正本證明與原本無異。
如不服本判決應於收受本判決送達後十日內向本院提出上訴書狀，其未敘述上訴理由
者，並得於提起上訴後十日內向本院補提理由書狀（均須按他造當事人之人數附繕本
 ）「切勿逕送上級法院」
                                          書記官　 陳月珍
中      華      民      國    九十四    年      一      月     二十六   日
附錄所犯法條：
毒品危害防制條例第十條第二項
施用第二級毒品者，處三年以下有期徒刑。
